vi: Xe và phụ tùng > Bộ phận và phụ kiện xe cộ > Bộ phận & linh kiện tàu thuyền > Hệ thống lái tàu thuyền: Dây cáp lái cho tàu thuyền; Tay lái tàu thủy
ru: Транспортные средства, запчасти и аксессуары > Запчасти и аксессуары для транспортных средств > Запчасти и аксессуары для водного транспорта > Детали системы рулевого управления водным транспортом: Тросы для системы рулевого управления водным транспортом; Рулевые штурвалы для водного транспорта
da: Køretøjer og dele > Dele og tilbehør til køretøjer > Dele og tilbehør til fartøjer > Styringsdele til fartøjer: Styringskabler til fartøjer; Rat til fartøjer
nb: Kjøretøy og deler > Deler og tilbehør til kjøretøy > Båtdeler og -tilbehør > Styredeler for båt: Styrekabler for båt; Ratt for båt
zh-CN: 交通工具/汽车/飞机/船舶 > 交通工具零件/配件 > 船艇零件/配件 > 游艇操舵零件: 船舶转向电缆; 船舶方向盘
cs: Vozidla a náhradní díly > Díly a příslušenství vozidel > Díly a příslušenství k motorovým člunům > Součásti řízení motorových člunů: Kabely řízení motorových člunů; Volanty motorových člunů
el: Οχήματα & ανταλλακτικά > Ανταλλακτικά & αξεσουάρ οχημάτων > Ανταλλακτικά & αξεσουάρ για σκάφη > Ανταλλακτικά συστήματος διεύθυνσης σκαφών: Καλώδια συστήματος διεύθυνσης σκαφών; Τιμόνια σκαφών
zh-TW: 車輛與零配件 > 車輛零件/配件 > 船艇零件/配件 > 船艇操控零件: 船舶控制導線; 船艇方向盤
pt-PT: Veículos e peças > Acessórios e peças para veículos > Acessórios e peças para embarcações > Peças de direção para embarcações: Cabos de direção para embarcações; Volantes para embarcações
fr: Véhicules et accessoires > Pièces détachées pour véhicules > Pièces détachées et accessoires nautiques > Pièces de direction pour bateaux: Câbles de direction pour bateaux; Barres pour bateaux
en: Vehicles & Parts > Vehicle Parts & Accessories > Watercraft Parts & Accessories > Watercraft Steering Parts: Watercraft Steering Cables; Watercraft Steering Wheels
ko: 차량/부품 > 차량 부품/부대용품 > 선박 부품/부대용품 > 선박 조타 장치 부품: 선박 스티어링 케이블; 선박 조타기
nl: Voertuigen en onderdelen > Voertuigonderdelen en -accessoires > Onderdelen en accessoirs voor vaartuigen > Stuuronderdelen voor vaartuigen: Stuurkabels voor vaartuigen; Stuurwielen voor vaartuigen
th: รถยนต์และชิ้นส่วน > ชิ้นส่วนและอุปกรณ์สำหรับยานยนต์ > ชิ้นส่วนและอุปกรณ์เรือ > ชิ้นส่วนบังคับเลี้ยวของเรือ: สายเคเบิลบังคับเลี้ยวเรือ; พวงมาลัยเรือ
sl-SI: Vozila in deli > Deli in dodatki za vozila > Deli in dodatki za vodna plovila > Deli za krmiljenje plovil: Krmilni kabli za plovila; Volani za plovila
hu: Járművek és alkatrészek > Járműalkatrészek és -kiegészítők > Vízijármű-alkatrészek és -kiegészítők > Vízijárműkormányzási alkatrészek: Vízijárműkormányzási kábelek; Vízijárműkormányzási kerekek
lt-LT: Transporto priemonės ir dalys > Transporto priemonių dalys ir priedai > Vandens transporto priemonių dalys ir priedai > Vandens transporto priemonių vairo sistemų dalys: Vandens transporto priemonių vairo trosai; Vandens transporto priemonių vairai
ja: 乗り物・パーツ > 乗り物用パーツ・関連用品 > 船舶パーツ・関連用品 > 船舶用ステアリングパーツ: 船舶用ステアリングケーブル; 船舶用ステアリングホイール
pt-BR: Veículos e peças > Peças e acessórios de veículos > Peças e acessórios para embarcações > Peças de direção de embarcações: Cabos de direção de embarcações; Volantes de embarcações
it: Veicoli e parti > Componenti e accessori per auto > Parti e accessori imbarcazioni > Parti timoni imbarcazioni: Cavi timone imbarcazioni; Timoni imbarcazioni
sv: Fordon och delar > Fordonsdelar och tillbehör > Delar och tillbehör till fartyg > Delar till fartygsstyrsystem: Styrkablar för fartyg; Fartygsrattar
bg-BG: Превозни средства и части > Автомобилни части и аксесоари > Части и аксесоари за плавателни съдове > Кормилни части за плавателни съдове: Кормилни жила за плавателни съдове; Волани за плавателни съдове
ro-RO: Vehicule și piese > Piese și accesorii pentru vehicule > Piese și accesorii pentru ambarcațiuni > Piese direcție pentru ambarcațiuni: Cabluri de direcție pentru ambarcațiuni; Timone pentru ambarcațiuni
tr: Taşıtlar ve Parçalar > Taşıt Parçaları ve Aksesuarlar > Su Jetli Tekne Parçaları ve Aksesuarları > Tekne Dümeni Parçaları: Tekne Dümeni Kabloları; Tekne Dümenleri
sk-SK: Diely pre vozidlá > Diely a príslušenstvo pre vozidlá > Diely a príslušenstvo pre plavidlá > Diely riadenia plavidiel: Riadiace lanká plavidiel; Kormidlové kolesá plavidiel
pl: Pojazdy i części > Akcesoria i części do pojazdów > Części i akcesoria do jednostek pływających > Części układu sterowania do jednostek pływających: Linki sterownicze do jednostek pływających; Kierownice do jednostek pływających
es: Vehículos y recambios > Piezas y accesorios para vehículos > Accesorios y piezas para embarcaciones > Piezas de dirección para embarcaciones: Cables de dirección para embarcaciones; Ruedas de timones para embarcaciones
de: Fahrzeuge & Teile > Fahrzeugersatzteile & -zubehör > Wasserfahrzeugteile & Zubehör > Wasserfahrzeugsteuerung: Steuerkabel für Wasserfahrzeuge; Steuerräder für Wasserfahrzeuge
hr-HR: Vozila i dijelovi vozila > Dijelovi i oprema za vozila > Dijelovi i dodaci za plovila > Dijelovi za upravljanje plovilima: Kabeli za upravljanje za plovila; Upravljači plovila
fi: Ajoneuvot ja osat > Ajoneuvojen osat ja tarvikkeet > Veneen osat ja tarvikkeet > Veneen ohjauksen osat: Veneen ohjauskaapelit; Veneen ohjauspyörät